臺灣臺中地方法院刑事判決　　　　　　　　　　　　　九十一年度訴字第四一六號
　　公　訴　人　臺灣臺中地方法院檢察署檢察官
　　被　　　告　乙○○
　　被　　　告　甲○○
　　指定辯護人 本院公設辯護人　丙○○
右列被告因強盜案件，經檢察官提起公訴 (九十一年度偵字第４０７號)，本院判決
如左：
    主  文
乙○○、甲○○共同意圖為自己不法之所有，攜帶兇器，以強暴至使不能抗拒，而取
他人之物，乙○○累犯，處有期徒刑柒年，甲○○處有期徒刑陸年。扣案之瑞士刀壹
把、電擊棒壹支、螺絲起子壹支，均沒收。
    事  實
一、乙○○曾犯搶劫、竊盜、妨害自由、詐欺等罪，品行惡劣，於民國九十年四月間
    ，因犯竊盜罪，經台灣台中地方法院判處有期徒刑五月確定，甫於九十年十月十
    五日執行完畢，甲○○則曾於八十五年間犯竊盜罪，經法院判處有期徒刑五月確
    定，並於八十五年十二月二十一日執行完畢，品行亦屬不良。詎渠等都不知道悔
    改，復基於意圖為自己不法所有之共同犯意聯絡，於九十年十二月二十八日凌晨
    零時許，由乙○○持其所有客觀上可供兇器使用之瑞士刀一支，甲○○則持其所
    有客觀上可供兇器使用之電擊棒及螺絲起子各一支，在台中市○○路與柳川東路
    口，攔下丁○○所駕駛之車號７Ｐ—３３８號營業用小客車，佯稱要到台中市榮
    民總醫院，致丁○○不疑有他而予以搭載。嗣途經台中市○○○路與環中路口時
    ，乙○○即要求丁○○右轉環中路行駛慢車道，約行駛十數公尺後，乙○○要求
    丁○○停車，並持瑞士刀抵住丁○○右手腋下，恫嚇丁○○稱不要亂動，否則要
    殺死你云云，而當場施以強暴，至使丁○○不能抗拒，任由乙○○搜取其身上之
    現金新台幣（下同）五百元及車內煙灰缸內之十元及五元硬幣各二十枚共三百元
    ，乙○○等猶感不足，復由甲○○下車至駕駛座旁之車門邊，要求搜查車門旁之
    皮包，丁○○即趁機要求下車讓乙○○二人搜查，經乙○○同意後，丁○○即下
    車立於車門邊，由甲○○用右手抓住丁○○左邊大衣領，左手抓住車門把準備搜
    查，二人並再度恫嚇丁○○不要跑否則要予以殺害。惟丁○○仍趁甲○○不注意
    之際，掙脫甲○○之控制，往台中港路方向逃逸並利用行動電話報警。乙○○、
    甲○○發現丁○○逃跑後，即沿台中港路機車道高速公路涵洞步行逃逸。嗣經警
    據報後，於同日凌晨一時許，在台中市○○○路機車道高速公路涵洞下當場捕獲
    乙○○及甲○○，並在乙○○身上扣得硬幣三百元，在甲○○身上扣得紙鈔五百
    元，另扣得瑞士刀、電擊棒及螺絲起子各一支。
二、案經丁○○訴由台中市警察局第六分局報請臺灣臺中地方法院檢察署檢察官偵查
    起訴。
    理  由
一、被告乙○○、甲○○固坦承於右揭時、地搭乘被害人丁○○駕駛之營業小客車，
    並拿取丁○○所有之現金紙幣及硬幣共八百元等情不諱，惟均否認有強盜犯行，
    被告乙○○辯稱伊平常騎機車回龍井鄉，經過台中港路與環中路時，都是行走環
    中路，所以當計程車司機開車經過該處時，伊叫司機往環中路方向行駛，而右轉
    往環中路之後，甲○○因尿急想要小便，伊才叫司機在該處停車，司機停車後，
    伊問司機到龍井要多少錢，司機說要一千元，伊就說若是一千元乾脆你借給我好
    了，可能是伊酒後口氣比較兇，司機就拿了五百元給伊，並指車上煙灰缸放零錢
    處，說那裡還有零錢，伊就將煙灰缸內的零錢拿走，而司機就乘機把鑰匙拔下逃
    跑，伊並沒有拿瑞士刀抵住司機云云；被告甲○○則辯稱伊上計程車之後就在睡
    覺，不知道計程車轉向環中路行駛，而在環中路行進之中，因伊尿急所以叫司機
    停車，伊下車小便完回來時司機就已經跑掉了，伊沒有下車至駕駛座旁之車門邊
    ，要求搜查車門旁之皮包，也沒有下車立於車門邊用右手抓住丁○○左邊大衣領
    ，用左手抓住車門把要搜查司機之皮包，不知司機為何逃走，伊身上之五百元是
    乙○○還的錢云云。
二、查右揭犯罪事實，業經被害人丁○○於警訊中指訴甚詳，復有贓物保管收據乙紙
    及警員所製作之職務報告乙份、現場圖乙紙附卷與被告所有之瑞士刀、電擊棒及
    螺絲起子各一支扣案可證。被告二人雖辯稱確係要搭車至台中縣龍井鄉云云，惟
    彼等如要至台中縣龍井鄉，彼等係自台中市○○路與柳川東路口搭車，司機於起
    程之後係沿台中港路往龍井鄉方向行駛，正常之行駛路線係沿台中港路通過國道
    一號中山高速公路下方之台中港路直行，經過私立東海大學後再直行往台中縣沙
    鹿鎮或左轉往台中區監理所方向，絕無在台中市○○○路與環中路口右轉環中路
    行駛之理，被告乙○○雖辯稱其平日騎機車返回龍井鄉時，均係在該處右轉行駛
    環中路云云，然查騎機車經過該處依規定固係不能行駛台中港路通過高速公路下
    方，然並非應右轉沿環中路行駛，而是循台中港路右側之機車道通過高速公路下
    方之涵洞後繼續沿台中港路前進，若係沿環中路行駛，即係往台中縣大雅鄉或台
    中市○○路方向前去，足見被告乙○○所辯不實，而渠等於搭車之際，既已告知
    司機丁○○要到台中縣龍井鄉，司機對行駛之路線已甚清楚，被告等應無於途中
    非必須轉向之處所指揮司機行駛路線之必要，益見被告乙○○所辯乃屬虛偽。又
    被告二人雖辯稱因甲○○尿急要小便所以才在右轉環中路十數公尺後停車，被告
    甲○○並供稱其有下車小便云云，惟查被告甲○○於本院審理時，供稱其上車之
    後就在睡覺，不知乙○○在台中港路與環中路口叫司機右轉環中路行駛，然其卻
    於司機右轉環中路十數公尺之後，即稱尿急要下車小便而叫司機停車，而隨後被
    告乙○○就在該處向司機丁○○索取金錢，查甲○○若係尿急，應會於司機停車
    之後立刻下車小便，然其於警訊中則供稱伊朋友（即乙○○）說要在那裡下車，
    伊不清楚為何要下車，伊當時在打電話，只大約聽到乙○○向司機借一千元，而
    司機只借五百元後，彼等就下車，司機也開車離去云云，其等所述不一致且前後
    供述矛盾，顯見被告二人並非因被告甲○○要小便才要司機丁○○人停車，乃係
    選擇該較為偏僻之處所下手強盜。再被告乙○○雖辯稱未拿瑞士刀強盜，係告訴
    人自己把錢拿給伊云云，惟被告二人係乘客，依理係被害人丁○○向其等收取車
    費，如非被告等強盜，衡情被害人應無主動拿錢予被告並棄車逃跑之理。又被告
    甲○○雖辯稱不知情云云，惟被害人所有而被被告乙○○取走之五百元紙鈔，事
    後係在被告甲○○身上查獲，此為甲○○所承認，雖被告甲○○辯稱此係乙○○
    所償還之借款云云，然經檢察官隔離訊問被告二人，被告乙○○供稱案發前約十
    二月二十四日左右，在台中市英才公園內，向甲○○借四、五百元買酒，是分二
    、三次借，每次借一、二百元，不是同一天借的，是分幾天借的云云，被告甲○○則辯稱乙○○在十二月二十四、二十五日左右，向伊借五百元買酒，是一次向
    伊借五百元，買酒後在英才公園和伊喝云云，二人就借款次數及金額供詞顯有不
    符，足見被告乙○○並非為償還借款而將錢交予甲○○，而係二人事先共同謀議
    強盜司機之金錢事後朋分強盜所得。依上所述，本件事證明確，被告二人犯行堪
    以認定。
三、按懲治盜匪條例業於九十一年一月八日經立法院三讀通過廢止，是被告二人行為
    後法律已有變更，經比較新舊法之規定，以適用刑法之規定較有利於被告。查被
    告等所攜帶之瑞士刀、電擊棒、螺絲起子，客觀上均屬可傷害人體生命安全之兇
    器，故核被告乙○○、甲○○所為，係犯刑法第三百三十條第一項、第三百二十
    一條第一項第三款之加重強盜罪。被告二人就上開犯行，有共同犯意之聯絡及行
    為之分擔，為共同正犯。又被告乙○○曾於九十年四月間，因犯竊盜罪，經台灣
    台中地方法院判處有期徒刑五月確定，甫於九十年十月十五日執行完畢，此有台
    灣台中地方法院檢查署刑案資料查註紀錄表在卷可稽，其於五年內再犯本件有期
    徒刑以上之罪，為累犯，應依法加重其刑。查被告乙○○曾犯搶劫、竊盜、妨害
    自由、詐欺等罪，甲○○則曾於八十五年間犯竊盜罪，經法院判處有期徒刑五月
    確定，並於八十五年十二月二十一日執行完畢，品行均屬不良，應予從重量刑。
    爰審酌被告二人之品行、犯罪動機、目的、手段、所生危害及犯罪後之態度等一
    切情狀，分別量處如主文所示之刑。
四、扣案之瑞士刀一把、電擊棒一支、螺絲起子一支，為被告二人所有，已據被告二
    人供明在卷，且為被告二人供犯罪所用之物，應依法宣告沒收。
據上論斷，應依刑事訴訟法第二百九十九條第一項前段，刑法第二十八條、第三百三
十條第一項、第三百二十一條第一項、第四十七條、第三十八條第一項第二款，判決
如主文。
中    華    民    國      九十一      年      三      月      八      日
                                      臺灣臺中地方法院刑事第一庭
                                          法  官     李添興
右正本證明與原本無異
如不服本判決應於送達後十日內向本院提出上訴狀
                                          書記官
中    華    民    國      九十一      年      三      月      八      日
